【裁判字號】    90,交上易,570
【裁判日期】    900510
【裁判案由】    過失傷害
【裁判全文】
臺灣高等法院臺南分院刑事判決          九十年度交上易字第五七號        Ｃ
      上  訴  人
      即  被  告  乙  ○  ○
右上訴人因過失傷害案件，不服臺灣臺南地方法院八十九年度交易字第六七八號中華
民國九十年二月二十二日第一審判決（起訴案號：臺灣臺南地方法院檢察署八十九年
度偵字第六五九三號），提起上訴，本院判決如左：
      主      文
上訴駁回。
乙○○緩刑貳年。
      事      實
一、乙○○於民國八十八年十二月十一日下午三時三十分許，駕駛車牌號碼ＳＷ─二
    五五六號自用小客車，沿台南縣永康市○○街由東往西方向行駛，途經該街與中
    華路口時，應注意能注意，汽車行駛時，駕駛人應注意車前狀況，並隨時採取必
    要之安全措施，按其情節又非不能注意，竟疏未注意車前狀況，復未隨時採取必
    要之安全措施，適甲○○駕駛ＵＷＹ─九八六號輕型機車，由該路陸橋下平面狹
    路單行道駛出，亦未注意於無號誌交岔路應減速慢行，致兩車閃煞不及發生擦撞
    ，使甲○○受有左股骨骨折之傷害。
二、案經甲○○訴由台灣台南地方法院檢察署檢察官偵查起訴。
      理      由
一、上訴人即被告乙○○除辯稱係被害人騎車自己撞上的外，對於右揭時地駕車肇事
    之事實坦承不諱，核與告訴人甲○○指述之情節相符，並有道路交通事故調查報
    告表（一）、（二）各一紙在卷可稽，告訴人受有上揭傷害，亦有診斷證明書附
    卷可資佐證。按汽車行駛時，駕駛人應注意車前狀況，並隨時採取必要之安全措
    施，道路交通安全規則第九十四條第三項定有明文，被告於右揭時地駕駛車輛，
    應注意能注意而不注意上開規定，以致肇事，被告之行為自有過失，況本件經送
    台灣省台南區車輛行車事故鑑定委員會鑑定結果，亦持相同見解，有各該委員會
    八十九年八月十八日南鑑字第八九０八００號鑑定意見書在卷可稽，益證被告確
    有過失。雖告訴人甲○○於本件車禍之發生有較大疏失，但既由於被告之過失併
    合而為危害發生之原因，被告之刑責，當不能因此相抵而解免，僅可供量刑之斟
    酌而已。被告過失行為與告訴人等之傷害間復具有相當因果關係，事證明確，被
    告犯行應可認定。
二、被告因過失致告訴人受有傷害，核其所為，係犯刑法第二百八十四條第一項前段
    之過失傷害罪。原審依上開法條及刑法第四十一條第一項前段、罰金罰鍰提高標
    準條例第一條前段、第二條，並審酌被告過失之程度、犯罪所生之危害及犯罪後
    之態度等一切情狀，量處被告有期徒刑三月，併諭知如易科罰金以三百元折算一
    日，認事用法及量刑均無不當。被告上訴意旨否認其有過失而指摘原判決不當，
    為無理由，應予駁回。
三、查被告未曾受有期徒刑以上刑之宣告，有臺灣高等法院被告全國前紀錄表在卷可
    稽，且被告已與被害人甲○○和解，由被告當庭交付賠償金額新台幣三萬元予被
    害人收受，記明筆錄，被告經此偵審程序及科刑、賠償之教訓，應無再犯之虞，
    本院認其所受宣告之徒刑，以暫不執行為適當，併予宣告緩刑二年，以勵自新。
據上論結，應依刑事訴訟法第三百六十八條，刑法第七十四條第一款，判決如主文。
本案經檢察官李傳來到庭執行職務。
中    華    民    國      九十      年      五      月      十          日
                                  臺灣高等法院臺南分院刑事第一庭
                                      審判長法官  鄭    文    肅
                                            法官  王    浦    傑
                                            法官  黃    三    哲
右正本證明與原本無異。
不得上訴。
                                      法院書記官  陳    淑    貞
中    華    民    國      九十      年      五      月     十一         日
附錄法條：
刑法第二百八十四條第一項前段：因過失傷害人者，處六月以下有期徒刑、拘役或五
                              百元以下罰金。


司法院資訊處製作；財團法人民間司法改革基金會備份。
